# 借壳上市的中介费用如何处理？

提问人：lambeka7 时间：2022-05-21 17:18:36
请教陈版，公司发生重大资产重组构成借壳上市，需要发生的中介费用包括置出资产的审计、评估费，置入资产发生的券商、审计、法律、评估等费用。借壳上市整体采用权益性交易处理，借壳上市发生的直接相关费用，应如何处理？
、

回答人：chenyiwei
借壳上市的中介费用，需由上市公司、重组投资人（置入资产的大股东）、置入资产（发行股份购买资产的标的公司）三方通过协商合理确定其各自应分担的金额。再根据不同情况处理：
1 、重组投资人：取得上市公司控制权属于一项非同一控制下的交易（因为是净壳重组，故不属于企业合并），且发生子公司股权被稀释的损失。其承担的交易费用应直接费用化处理。
2 、上市公司：对置出资产的审计、评估费用应费用化处理；对置入资产的审计、评估和财务顾问费等，可以认为与发行股份相关，在合理保证交易可成功的前提下，可以冲减权益。
3 、标的资产：该项重组交易并非标的资产本身的融资行为。如果由标的资产承担交易费用的，应直接费用化处理。